臺灣苗栗地方法院民事判決　　　　　　　95年度簡上字第32號
上　訴　人　甲○○
　　　　　　庚○○
　　　　　　　　　　　　號
　　　　　　戊○○
　　　　　　己○○
　　　　　　　　　　　　號7樓之1
　　　　　　丁○○
共　　　同
訴訟代理人　張智宏律師
被　上訴人　乙○○
訴訟代理人　丙○○
上列當事人間請求確認通行權等事件，上訴人對於中華民國95年
年7 月7 日本院苗栗簡易庭94年度苗簡字第621 號所為判決提起
上訴，聲請供擔保免為假執行，並請求就免假執行部分先為辯論
，本院於96年5月28日言詞辯論終結，判決如下：
    主      文
原判決第二、三項命上訴人甲○○除去地上物容忍通行及損害賠
償部分，如上訴人甲○○於假執行程序實施前以新臺幣捌萬元為
被上訴人預供擔保後，准免為假執行。
    事實及理由
一、上訴人主張按「第二審法院應依聲請，就關於假執行之上訴
    ，先為辯論及裁判」，民事訴訟法第455 條定有明文，又如
    對假執行之宣示有所不服，得於提起第二審上訴時，聲請法
    院先就應否免為假執行之部分辯論及裁判，最高法院19年上
    字第525號判例意旨可資參照，為此上訴聲明主張之，請求
    就關於免為假執行之聲請先為辯論及裁判。並聲明第一審判
    決第2 、3 項命上訴人甲○○除去地上物容忍通行及損害賠
    償部分，如上訴人甲○○於假執行程序實施前以現金為被上
    訴人預供擔保後，准免為假執行。
二、被上訴人則以被上訴人並非一定要執行上訴人甲○○之不動
    產，只要不損及被上訴人之權益，對上訴人聲請供擔保免為
    假執行沒有意見等語置辯，並聲明駁回上訴人免為假執行之
    聲請。
三、按法院得依聲請或依職權，宣告被告於執行標的物拍定、變
    賣或物之交付前預供擔保，或將請求之標的物提存而免為假
    執行；又第二審法院應依聲請，就關於假執行之上訴，先為
    辯論及裁判，民事訴訟法第392 條第2 、3 項、第455 條分
    別定有明文。是上訴人在原審縱未陳明願供擔保請求免為假
    執行，仍得在提起上訴時，促請第二審法院為此宣告，並得
    聲請第二審法院就此先為辯論及裁判。是上訴人聲請供擔保
    免為假執行，並聲請就此先為辯論及裁判，並無不合，應予
    准許。
四、本院斟酌原審判決主文第3 項命損害賠償之金額，及原審判
    決主文第2 項所示命除去地上物部分，前經本院履勘現場，
    已無上訴人所堆置之地上物妨害被上訴人通行等情，爰酌定
    上訴人甲○○以新台幣8 萬元為被上訴人供擔保後，得免為
    原判決主文第2項、第3項宣告之假執行。
五、據上論結，本件免假執行之聲請為有理由，爰判決如主文。
中　　華　　民　　國　　96　　年　　5 　　月　　29　　日
                  民事庭審判長　張淑芬
                        法　官　吳振富
                        法　官　王萬金
以上正本係照原本作成。
本件不得上訴。
                        書記官　劉碧雯
中　　華　　民　　國　　96　　年　　5 　　月　　29　　日
